【裁判字號】    99,重訴,252
【裁判日期】    991231
【裁判案由】    返還土地等
【裁判全文】
臺灣桃園地方法院民事判決             99年度重訴字第252號
原      告  經濟部水利署北區水資源局
法定代理人  賴伯勳
原      告  台灣省石門農田水利會
法定代理人  莊玉光
共      同
訴訟代理人  彭成青律師
被      告  王新助
            張重威
            李松國
            張蔡桂蘭
上  一  人
訴訟代理人  張小芳
被      告  陳淑芬
            陳淑芳
            陳艾君
            陳怡君
兼 上一 人
法定代理人  陳鍾秀珠
            陳旭傑
上六人共同
訴訟代理人  孫志堅律師
上列當事人間返還土地等事件，本院於民國99年12月16日言詞辯
論終結，判決如下：
    主      文
被告王新助應將如附圖所示編號Ａ即坐落桃園縣楊梅市○○○段
埔心小段三三之一二二地號土地上，面積七四平方公尺，及同上
段三三之一○四六地號土地上，面積十平方公尺之地上物拆除、
移除，並將土地返還原告經濟部水利署北區水資源局。
被告王新助應給付原告經濟部水利署北區水資源局新臺幣壹拾捌
萬零柒拾捌元，及自民國九十九年八月三日起至返還前開土地之
日止，按月給付原告經濟部水利署北區水資源局新臺幣參仟壹佰
伍拾元。
被告張重威、張蔡桂蘭應將如附圖所示編號Ｂ即坐落桃園縣楊梅
市○○○段埔心小段三三之一二二地號土地上，面積七四平方公
尺；同上段三三之一○四六地號土地上，面積十一平方公尺；同
上段三三之一七三四地號土地上，面積三平方公尺，及如附圖所
示編號Ｄ即坐落桃園縣楊梅市○○○段埔心小段三三之一七三四
地號土地上，面積一三平方公尺；同上段三三之一七三五地號土
地上，面積四七平方公尺之地上物拆除、移除，並將土地返還原
告經濟部水利署北區水資源局。
被告張重威、張蔡桂蘭應給付原告經濟部水利署北區水資源局新
臺幣參拾貳萬壹仟玖佰零柒元，及自民國九十九年八月三日起至
返還前開土地之日止，按月給付原告經濟部水利署北區水資源局
新臺幣伍仟伍佰伍拾壹元。
被告李松國應將如附圖所示編號Ｃ即坐落桃園縣楊梅市○○○段
埔心小段三三之一二二地號土地上，面積三五平方公尺；同上段
三三之一○四六地號土地上，面積二三平方公尺；同上段三三之
一七三四地號土地上，面積一二平方公尺；同上段三三之一七三
六地號土地上，面積一平方公尺之地上物拆除、移除，並將土地
返還原告經濟部水利署北區水資源局。
被告李松國應給付原告經濟部水利署北區水資源局新臺幣壹拾肆
萬柒仟捌佰捌拾貳元，及自民國九十九年八月三日起至返還前開
土地之日止，按月給付原告經濟部水利署北區水資源局新臺幣貳
仟陸佰陸拾參元。
被告陳鍾秀珠、陳淑芬、陳淑芳、陳艾君、陳怡君、陳旭傑應將
如附圖所示編號Ａ即坐落桃園縣楊梅市○○○段埔心小段三三之
一七三四地號土地上，面積一三平方公尺，及同上段三三之一七
三五地號土地上，面積三七平方公尺之地上物拆除、移除，並將
土地返還原告經濟部水利署北區水資源局。
被告陳鍾秀珠、陳淑芬、陳淑芳、陳艾君、陳怡君、陳旭傑應給
付原告經濟部水利署北區水資源局新臺幣陸萬伍仟柒佰柒拾伍元
，及自民國九十九年八月三日起至返還前開土地之日止，按月給
付原告經濟部水利署北區水資源局新臺幣壹仟捌佰柒拾伍元。
被告陳鍾秀珠、陳淑芬、陳淑芳、陳艾君、陳怡君、陳旭傑應將
如附圖所示編號Ｅ即坐落桃園縣楊梅市○○○段埔心小段三三之
一三一地號土地上，面積五四平方公尺之地上物拆除、移除，並
將土地返還原告台灣省石門農田水利會。
被告陳鍾秀珠、陳淑芬、陳淑芳、陳艾君、陳怡君、陳旭傑應給
付原告台灣省石門農田水利會新臺幣伍萬零壹佰捌拾伍元，及自
民國九十九年八月三日起至返還前開土地之日止，按月給付原告
台灣省石門農田水利會新臺幣壹仟參佰陸拾捌元。
原告其餘之訴駁回。
訴訟費用由被告依附表所示之比例負擔。
    事實及理由
一、按訴狀送達後，原告不得將原訴變更或追加他訴。但請求之
    基礎事實同一者或訴訟標的對於數人必須合一確定時，追加
    其原非當事人之人為當事人者，不在此限，民事訴訟法第
    255 條第1 項第2 款、第5 款定有明文。又按不變更訴訟標
    的，而補充或更正事實上或法律上之陳述，非為訴之變更或
    追加，民事訴訟法第256 條亦定有明文。本件原告起訴時，
    原請求：「（一）被告王新助應將坐落桃園縣楊梅鎮○○○
    段埔心小段33之122 、33之1046地號土地上如附圖所示面積
    86平方公尺（以實測為準）之地上物拆除，並將土地返還原
    告經濟部水利署北區水資源局；（二）被告王新助應給付原
    告經濟部水利署北區水資源局新台幣（下同）371,090 元，
    及自民國99年8 月3 日起至返還前開占用系爭土地之日止，
    按月給付原告經濟部水利署北區水資源局6,450 元；（三）
    被告張重威、蔡桂蘭應將坐落桃園縣楊梅鎮○○○段埔心小
    段33之122 、33之1046、33之1734地號土地上如附圖所示面
    積82平方公尺（以實測為準）之地上物拆除，並將土地返還
    原告經濟部水利署北區水資源局；（四）被告張重威、蔡桂
    蘭應給付原告經濟部水利署北區水資源局353,675 元，及自
    99年8 月3 日起至返還前開占用系爭土地之日止，按月給付
    原告經濟部水利署北區水資源局6,150 元；（五）被告李松
    國應將坐落桃園縣楊梅鎮○○○段埔心小段33之122 、33之
    1046、33之1734、33之17 36 地號土地上如附圖所示面積60
    平方公尺（以實測為準）之地上物拆除，並將土地返還原告
    經濟部水利署北區水資源局；（六）被告李松國應給付原告
    經濟部水利署北區水資源局244,530 元，及自99年8 月3 日
    起至返還前開占用系爭土地之日止，按月給付原告經濟部水
    利署北區水資源局4,500 元；（七）被告蔡桂蘭應將坐落桃
    園縣楊梅鎮○○○段埔心小段33之1734、33之1735地號土地
    上如附圖所示面積71平方公尺（以實測為準）之地上物拆除
    ，並將土地返還原告經濟部水利署北區水資源局；（八）被
    告蔡桂蘭應給付原告經濟部水利署北區水資源局313,268 元
    ，及自99年8 月3 日起至返還前開占用系爭土地之日止，按
    月給付原告經濟部水利署北區水資源局5,325 元；（九）被
    告陳鍾秀珠應將坐落桃園縣楊梅鎮○○○段埔心小段33之17
    34、33之1735地號土地上如附圖所示面積70平方公尺（以實
    測為準）之地上物拆除，並將土地返還原告經濟部水利署北
    區水資源局；（十）被告陳鍾秀珠應給付原告經濟部水利署
    北區水資源局308,914 元，及自99年8 月3 日起至返還前開
    占用系爭土地之日止，按月給付原告經濟部水利署北區水資
    源局5,250 元；（十一）被告陳鍾秀珠應將坐落桃園縣楊梅
    鎮○○○段埔心小段33之131 地號土地上如附圖所示面積32
    平方公尺（以實測為準）之地上物拆除，並將土地返還原告
    台灣省石門農田水利會；（十二）被告陳鍾秀珠應給付原告
    台灣省石門農田水利會94 ,418 元，及自99年8 月3 日起至
    返還前開占用系爭土地之日止，按月給付原告台灣省石門農
    田水利會1,621 元。」嗣因被告陳鍾秀珠所占有之地上物係
    其配偶陳淇山於96年間購得，而陳淇山業於96年10月10日死
    亡，原告於99年11月2 日具狀追加陳淇山之其他繼承人陳淑
    芬、陳淑芳、陳艾君、陳怡君、陳旭傑為被告，復於99年11
    月5 日具狀擴張及減縮請求如現聲明所示；另於99年8 月27
    日以民事呈報狀更正被告蔡桂蘭之姓名為張蔡桂蘭，僅係更
    正事實上之陳述，揆諸前揭規定，應予准許，合先敘明。
二、原告主張：
（一）坐落桃園縣楊梅市○○○段埔心小段33之122 、33之1046
      、33之1734、33之1735、33之1736地號土地為原告經濟部
      水利署北區水資源局所有，而同上段33之131 地號土地（
      為原告台灣省石門農田水利會所有（上開土地下合稱系爭
      土地）。詎被告無權占有系爭土地分別如聲明第1 、3 、
      5 、7 、9 項所示，原告自得依民法第767 條所有物返還
      請求權之法律關係，訴請被告返還上開土地。又無權占有
      他人土地可獲得相當於租金之利益，被告無權占用系爭土
      地，致原告對之無法使用收益，被告顯屬無法律上之原因
      而受利益致原告受有損害，原告自得依民法第179 條之規
      定，請求被告返還起訴前5 年起至返還土地之日止相當於
      租金之不當得利，並參酌土地法第97條第1 項、第105 條
      規定，以系爭土地申報地價總值之10% 計算不當得利損害
      金分別如聲明第2 、4 、6 、8 、10項所示。
（二）並聲明：
    1.如主文第1 項所示。
    2.被告王新助應給付原告經濟部水利署北區水資源局360,15
      5 元，及自99年8 月3 日起至返還前開土地之日止，按月
      給付原告經濟部水利署北區水資源局6,300 元。
    3.如主文第3 項所示。
    4.被告張重威、張蔡桂蘭應給付原告經濟部水利署北區水資
      源局643,810 元，及自99年8 月3 日起至返還前開土地之
      日止，按月給付原告經濟部水利署北區水資源局11,100元
      。
    5.如主文第5項所示。
    6.被告李松國應給付原告經濟部水利署北區水資源局295,76
      2 元，及自99年8 月3 日起至返還前開土地之日止，按月
      給付原告經濟部水利署北區水資源局5,325 元。
    7.如主文第7 項所示。
    8.被告陳鍾秀珠、陳淑芬、陳淑芳、陳艾君、陳怡君、陳旭
      傑應給付原告經濟部水利署北區水資源局131,550 元，及
      自99年8 月3 日起至返還前開土地之日止，按月給付原告
      經濟部水利署北區水資源局3,750 元。
    9.如主文第9 項所示。
   10.被告陳鍾秀珠、陳淑芬、陳淑芳、陳艾君、陳怡君、陳旭
      傑應給付原告台灣省石門農田水利會100,370 元，及自99
      年8 月3 日起至返還前開土地之日止，按月給付原告台灣
      省石門農田水利會2,736 元。
三、被告則以：
（一）被告王新助、張重威、張蔡桂蘭、李松國部分：被告於70
      年起即多次向原告表達願承租或承購現占用地之意願，原
      告卻置之不理。且於75年台一線道路拓寬原地整建住戶提
      出承租或承購之意願時，原告代表表示對該地是否無需保
      留公用、有無妨礙原來使用疑義專案報請省府決議，然迄
      未告知辦理情形。且原告明知系爭土地已無公用之虞仍未
      辦理變更。另依桃園縣楊梅市○○路368 號房屋（即附圖
      所示編號B 部分）之稅籍證明，一樓之使用面積僅有76.7
      平方公尺，複丈成果圖所測量之面積88平方公尺有所不合
      。並聲明：原告之訴駁回。
（二）被告陳鍾秀珠、陳淑芬、陳淑芳、陳艾君、陳怡君、陳旭
      傑部分：桃園縣楊梅市○○路372 號房屋係被告之被繼承
      人陳淇山向前手所購得，至少建有40餘年，被告得聲請地
      上權時效取得，且被告直至原告於98年4 月20日通知被告
      退回補償金前均按時繳納占用補償金予原告，是被告並非
      無權占用系爭土地，且希原告能將系爭土地照價出售予被
      告。並聲明：原告之訴駁回。
四、原告主張坐落桃園縣楊梅市段○○○段埔心小段33之122 、
    33之1046、33之1734、33之1735、33之1736地號土地及同上
    段33之131 地號土地分別為原告經濟部水利署北區水資源局
    及原告台灣省石門農田水利會所有，惟分別遭被告王新助無
    權占用系爭33之122 、33之1046土地上如附圖所示編號A 部
    分地上物；被告張重威、張蔡桂蘭無權占用系爭33之122 、
    33之1046、33之1734土地上如附圖所示編號B 部分、系爭33
    之1734、33之1735土地上如附圖所示編號D 部分之地上物；
    被告李松國無權占用系爭33之122 、33之1046、33之1734、
    33之1736土地上如附圖所示編號C 部分之地上物；被告陳鍾
    秀珠、陳淑芬、陳淑芳、陳艾君、陳怡君、陳旭傑無權占用
    系爭33之131 、33之1734、33之1735土地上如附圖所示編號
    E 部分之地上物使用迄今等事實，業據原告提出上開土地之
    土地登記謄本為證，並經本院會同桃園楊梅地政事務所人員
    至現場履勘測量，製有勘驗筆錄及土地複丈成果圖等件在卷
    可憑，復為被告所不爭執，此部分原告之主張，堪信為真實
    。雖被告張蔡桂蘭提出稅籍資料爭執本件楊梅地政事務所受
    本院囑託所現場勘測後繪製之土地複丈成果圖（即本件判決
    附圖）之占用面積之正確性，然本件究係本院特別針對系爭
    土地遭占有使用情形囑託地政機關依科學儀器實地測量，其
    正確性應堪採信，被告僅空言質疑其真實性，亦未提出系爭
    附圖繪製有何違背常規或繪製錯誤之具體事證以佐其說，難
    認可採；且所提出稅籍資料部份之建物面積，究何時測量，
    以何方式測得，均未據被告張蔡桂蘭提出說明，難認可執為
    本件其占有使用面積之憑據。從而，上開原告主張事實，應
    堪信為真，此部分原告之主張，亦屬可採。
五、原告請求拆屋還地部分：
（一）按所有人對於無權占有或侵奪其所有物者，得請求返還之
      。對於妨害其所有權者，得請求除去之，有妨害其所有權
      之虞者，得請求防止之，民法第767 條定有明文。查桃園
      縣楊梅市○○○段埔心小段33之122 、33之131 、33之10
      46、33之1734、33之1735、33之1736地號土地均為原告所
      有，惟被告王新助、張重威、張蔡桂蘭、李松國、陳鍾秀
      珠、陳淑芬、陳淑芳、陳艾君、陳怡君、陳旭傑所有之系
      爭地上物無權占用上開土地如附圖編號A 、B 、C 、D 、
      E 所示土地，已如前述，被告並未提出有何合法占用之權
      源。再者，被告王新助、張重威、張蔡桂蘭、李松國雖主
      張於75年間原告代表曾表示將系爭土地是否無需保留公用
      ，提交省府決議一節，依被告提出之證物即95年8 月12
      日台灣省石門水庫管理局與陳情住戶之協調會議紀錄中之
      記載，「石管局程組長」之人確有表示：「在民國59年以
      前佔建者，可讓售與佔用人；而在民國59年以後佔建者，
      則以現狀標售，惟土地需為無需保留公用者為限」、「為
      解決問題須先澄清下列問題：一、是否無需保留公用。
      二、有無妨礙原來使用。」，其後並有將專案送省府決議
      之記載無訛（見本院卷第45頁）；惟以此記載，尚難證實
      原告之前手管理機關是否確有向當時台灣省政府陳報處理
      之事，或確有陳報但結論仍舊需將系爭土地維持保留公用
      之使用方式等節。況系爭土地於原告內部之使用劃分仍保
      留公用，又未開放與被告等購買或租用，被告王新助、張
      重威、張蔡桂蘭、李松國即難以上開75年間之協調過程主
      張有何占用之正當合法權源。從而，原告本於物上請求權
      ，請求被告王新助等人將其等各自占用部分之地上物拆除
      ，並將土地返還原告，自屬於法有據，應予准許。
（二）被告陳鍾秀珠、陳淑芬、陳淑芳、陳艾君、陳怡君、陳旭
      傑雖辯稱：其等前後手於系爭土地上搭蓋地上物時原告並
      未予以阻止，且迄今已超過40年，依法已因時效取得地上
      權云云，然按，「因時效完成而取得地上權或地上權登記
      請求權者，必須以行使地上權之意思而占有他人之土地為
      其成立要件之一，原審既認上訴人非以行使地上權之意思
      而占有系爭土地，即上訴人即無從因時效而取得地上權或
      地上權登記請求權。又縱認上訴人因地上權取得時效完成
      而得主張時效利益，依民法第772 條準用第769 條及第77
      0 條之規定，亦僅得請求登記為地上權人而已，並非即取
      得地上權，在其未依法登記為地上權人之前，自不能本於
      地上權之法律關係，向土地所有人有所主張而認其非無權
      占有。且按占有人因時效取得地上權登記請求權，向該管
      地政機關請求為地上權登記，經地政機關受理，受訴法院
      應就占有人是否具備時效取得地上權之要件為實體上裁判
      者，須以占有人於土地所有權人請求拆屋還地前，以具備
      時效取得地上權之要件為由，向地政機關請求登記為地上
      權人為前提。」最高法院著有89年度台上字第1370號裁判
      要旨可資參照。經查，被告於本件並未能就其等於原告請
      求拆屋還地前，業已向地政機關請求登記為地上權人並經
      受理乙節有所主張並為舉證，揆諸上開說明，被告尚不得
      抗辯其等業因時效取得地上權，而得對抗系爭土地之所有
      權人即原告，是被告辯稱：其因時效取得地上權云云，仍
      無可採。
（三）另被告雖主張欲承租或價購系爭土地，原告則陳明系爭土
      地之地目均為「水」，依法僅能供作水利設施使用，而不
      得作為其他用途，且系爭土地之現況亦設置有石門大圳，
      無法變更為非公用財產移交財政部國有財產局辦理租售，
      此實出於系爭土地乃水利用地性質之考量，非宜由私人承
      租或價購取得所致。被告此部分主張亦無從證明其等確有
      占用系爭土地之正當權源，附此敘明。
六、原告請求不當得利部分：
（一）按無法律上之原因而受有利益，致他人受有損害者，應返
      還其利益，民法第179 條定有明文。又依不當得利之法則
      請求返還不當得利，以無法律上之原因而受有利益，致他
      人受有損害為要件，故其得請求返還之範圍應以對方所受
      之利益為度，非以請求人所受損害若干為準，無權占有他
      人土地，可能獲得相當於租金之利益為社會通常之觀念，
      最高法院61年度台上字第1695號著有判例可參。本件被告
      均無權占用原告所有之系爭土地，已如前述，顯為無法律
      上之原因各受有占用之利益，致原告受有無法利用系爭土
      地之損害，自已構成不當得利，且與被告等自始占用是否
      善意或惡意無涉，從而，原告自得依照民法第179 條之規
      定，請求被告返還利益。
（二）次按建築房屋之基地租金，依土地法第105 條準用同法第
      97條規定，以不超過該土地申報價額年息百分之10為限，
      而該條所謂土地價額，依土地法施行法第25條規定係指法
      定地價而言，又法定地價依土地法第148 條規定，係指土
      地所有權人依土地法所申報之地價，在平均地權條例施行
      區域，當係指土地所有權人於地政機關舉辦規定地價或重
      新規定地價之時，於公告申報地價期間內自行申報之地價
      而言，未於該期間內申報者，則應以公告地價為其申報之
      地價。又基地租金之數額，除以基地申報地價為基礎外，
      尚須斟酌基地之位置、工商業繁榮之程度、承租人利用基
      地之經濟價值及所受利益等項，以為決定，並非必達申報
      總地價年息百分之10最高額，此亦有最高法院臺上字第
      3071號判例可資參照。本件原告主張以相當於土地法上開
      規定計算之基地租金為被告受有之利益，即以申報地價年
      息百分之10之最高額計算。然查，桃園縣楊梅市○○○段
      埔心小段33之122 、33之131 、33之1046、33之1734、33
      之1735、33之1736地號土地，地目均為水，被告等人占用
      系爭土地係作為房屋等使用，此有原告提出之照片在卷可
      憑，本院參酌系爭土地並未鄰公路，附近商業並非發達，
      僅有水電、汽車修理等小規模初級工業（見本院卷第73至
      80頁原告提供照片），繁榮程度實遠遜於鄰近都會如中壢
      市區，本院因認被告等人因使用上開土地所受相當於租金
      之利益應以各該占用土地之申報地價年息百分之5 計算為
      適當。而依卷附地價第二類謄本所示，系爭33之122 、33
      之1046、33之1734、33之1735、33之1736土地自93年1 月
      起至95年12月31日止之申報地價分別為每平方公尺9, 240
      元、5,292 元、9,240 元、10,080元、5,292 元；自96年
      1 月1 日起至98年12月31日止每平方公尺之申報地價均為
      8,40 0元；自99年1 月1 日起迄今每平方公尺之申報地價
      均為9,000 元。另系爭33之131 地號土地自93年1 月1 日
      起至95年12月31日止每平方公尺之申報地價為5,616 元；
      自96年1 月1 日起至98年12月31日止每平方公尺之申報地
      價為6,000 元；自99年1 月1 日起迄今每平方公尺之申報
      地價為6,080 元，爰就原告得分別向各被告請求相當於租
      金之不當得利數額分述如附表所示（元以下均四捨五入）
      。
七、從而，原告依民法第767 條、第179 條之法律關係，請求如
    主第1 至10項所示，於法有據，應予准許。至原告逾此範圍
    之不當得利請求，則無理由，應予駁回。
八、本件事證已臻明確，兩造其餘主張及舉證，經核與判決基礎
    不生影響，爰不另一一論述，附此敘明。
九、據上論結：本件原告之訴為一部有理由，一部無理由，依民
    事訴訟法第79條、第85條第1 項但書，判決如主文。
中    華    民    國    99    年    12    月    31    日
                    民事第二庭  法  官  楊晴翔
以上正本係按原本作成。
如對本判決上訴，須於判決送達後20日內向本院提出上訴狀。如
委任律師提起上訴者，應一併繳納上訴審裁判費。
中    華    民    國    99    年    12    月    31    日
                                書記官  黃盈菁
┌─────────────────────────────────────────────────────────┐
│附表：                                                                                         99年度重訴字第252號│
├─┬────┬────────────┬────────────────────┬─────┬──────────┤
│編│被告姓名│占用土地面積            │不當得利之計算                          │訴訟費用應│備                註│
│號│        │                        │                                        │負擔之比例│                    │
├─┼────┼────────────┼────────────────────┼─────┼──────────┤
│ 1│王新助  │1.33之122 地號土地：74㎡│1.94年8 月3 日至95年12月31日之不當得利為│21%       │1.94年8 月3 日至95年│
│  │        │                        │  48,205元 （74 ×9,240 ×5%×1.41）    │          │  12月31日止共1 年又│
│  │        │                        │2.96年1 月1 日至98年12月31日之不當得利為│          │  151 天，為1.41年。│
│  │        │                        │  93,240元（74×8,400×5%×3）          │          │2.96年1 月1 日至98年│
│  │        │                        │3.99年1 月1 日至99年8 月2 日之不當得利為│          │  12月31日止共3 年。│
│  │        │                        │  19,647元（74×9,000×5%×0.59）       │          │3.99年1 月1 日至99年│
│  │        │                        │4.99 年8 月3 日起至返還土地之日止，按月 │          │  8 月2 日止共214 天│
│  │        │                        │  給付之不當得利為2,775元               │          │  ，為0.59年。      │
│  │        ├────────────┼────────────────────┤          │                    │
│  │        │2.33之1046地號土地：10㎡│1.94年8 月3 日至95年12月31日之不當得利為│          │                    │
│  │        │                        │  3,731 元（10 ×5,292 ×5%×1.41）     │          │                    │
│  │        │                        │2.96年1 月1 日至98年12月31日之不當得利為│          │                    │
│  │        │                        │  12,600元（10×8,400×5%×3）          │          │                    │
│  │        │                        │3.99年1 月1 日至99年8 月2 日之不當得利為│          │                    │
│  │        │                        │  2,655 元（10×9,000×5%×0.59）       │          │                    │
│  │        │                        │4.99 年8 月3 日起至返還土地之日止，按月 │          │                    │
│  │        │                        │  給付之不當得利為375元                 │          │                    │
│  │        ├────────────┼────────────────────┤          │                    │
│  │        │  合                計  │1.48,205元＋93,240元＋19,647元＋3,731 元│          │                    │
│  │        │                        │  ＋12,600元＋2,655元＝180,078元        │          │                    │
│  │        │                        │2.2,775元＋375元＝3,150元               │          │                    │
├─┼────┼────────────┼────────────────────┼─────┤                    │
│ 2│張重威  │1.33之122地號土地：74㎡ │1.94年8 月3 日至95年12月31日之不當得利為│36%       │                    │
│  │張蔡桂蘭│  33之1734地號土地：3 ㎡│  58,628元（90 ×9,240 ×5%×1.41）     │          │                    │
│  │        │  ＋13㎡＝16㎡          │2.96年1 月1 日至98年12月31日之不當得利為│          │                    │
│  │        │                        │  113,400元 （90×8,400×5%×3）        │          │                    │
│  │        │                        │3.99年1 月1 日至99年8 月2 日之不當得利為│          │                    │
│  │        │                        │  23,895元（90×9,000×5%×0.59）       │          │                    │
│  │        │                        │4.99 年8 月3 日起至返還土地之日止，按月 │          │                    │
│  │        │                        │  給付之不當得利為3,375元               │          │                    │
│  │        ├────────────┼────────────────────┤          │                    │
│  │        │2.33之1046地號土地：11㎡│1.94年8 月3 日至95年12月31日之不當得利為│          │                    │
│  │        │                        │  4,104 元（11 ×5,292 ×5%×1.41）     │          │                    │
│  │        │                        │2.96年1 月1 日至98年12月31日之不當得利為│          │                    │
│  │        │                        │  13,860元（11×8,400×5%×3）          │          │                    │
│  │        │                        │3.99年1 月1 日至99年8 月2 日之不當得利為│          │                    │
│  │        │                        │  2,921 元（11×9,000×5%×0.59）       │          │                    │
│  │        │                        │4.99 年8 月3 日起至返還土地之日止，按月 │          │                    │
│  │        │                        │  給付之不當得利為413元                 │          │                    │
│  │        ├────────────┼────────────────────┤          │                    │
│  │        │3.33之1735地號土地：47㎡│1.94年8 月3 日至95年12月31日之不當得利為│          │                    │
│  │        │                        │  33,400元（47 ×10,080 ×5%×1.41）    │          │                    │
│  │        │                        │2.96年1 月1 日至98年12月31日之不當得利為│          │                    │
│  │        │                        │  59,220元（47×8,400×5%×3）          │          │                    │
│  │        │                        │3.99年1 月1 日至99年8 月2 日之不當得利為│          │                    │
│  │        │                        │  12,479元（47×9,000×5%×0.59）       │          │                    │
│  │        │                        │4.99 年8 月3 日起至返還土地之日止，按月 │          │                    │
│  │        │                        │  給付之不當得利為1,763元               │          │                    │
│  │        ├────────────┼────────────────────┤          │                    │
│  │        │  合                計  │1.58,628元＋113,400 元＋23,895元＋4,104 │          │                    │
│  │        │                        │  元＋13,860元＋2,921 元＋33,400元＋    │          │                    │
│  │        │                        │  59,220 元＋12,479 元＝321,907元       │          │                    │
│  │        │                        │2.3,375元＋413元＋ 1,763元 ＝5,551元    │          │                    │
├─┼────┼────────────┼────────────────────┼─────┤                    │
│ 3│李松國  │1.33之122 地號土地：35㎡│1.94年8 月3 日至95年12月31日之不當得利為│17%       │                    │
│  │        │  33之1734地號土地：12㎡│  30,617元（47 ×9,240 ×5%×1.41）     │          │                    │
│  │        │                        │2.96年1 月1 日至98年12月31日之不當得利為│          │                    │
│  │        │                        │  59,220元（47×8,400×5%×3）          │          │                    │
│  │        │                        │3.99年1 月1 日至99年8 月2 日之不當得利為│          │                    │
│  │        │                        │  12,479元（47×9,000×5%×0.59）       │          │                    │
│  │        │                        │4.99 年8 月3 日起至返還土地之日止，按月 │          │                    │
│  │        │                        │  給付之不當得利為1,763元               │          │                    │
│  │        ├────────────┼────────────────────┤          │                    │
│  │        │2.33之1046地號土地：23㎡│1.94年8 月3 日至95年12月31日之不當得利為│          │                    │
│  │        │  33之1736地號土地：1 ㎡│  8,954 元（24 ×5,292 ×5%×1.41）     │          │                    │
│  │        │                        │2.96年1 月1 日至98年12月31日之不當得利為│          │                    │
│  │        │                        │  30,240元（24×8,400×5%×3）          │          │                    │
│  │        │                        │3.99年1 月1 日至99年8 月2 日之不當得利為│          │                    │
│  │        │                        │  6,372 元（24×9,000×5%×0.59）       │          │                    │
│  │        │                        │4.99 年8 月3 日起至返還土地之日止，按月 │          │                    │
│  │        │                        │  給付之不當得利為900元                 │          │                    │
│  │        ├────────────┼────────────────────┤          │                    │
│  │        │  合                計  │1.30,617元＋59,220元＋12,479元＋8,954 元│          │                    │
│  │        │                        │  ＋ 30,240元＋ 6,372 元＝147,882元     │          │                    │
│  │        │                        │2.1,763元＋ 900元＝2,663元              │          │                    │
├─┼────┼────────────┼────────────────────┼─────┼──────────┤
│ 4│陳鍾秀珠│1.33之1734地號土地：13㎡│1.96年7月1 日至98年12月31日之不當得利為 │26%       │1.96年7 月1 日至98年│
│  │陳淑芬  │  33之1735地號土地：37㎡│  52,500元（50×8,400×5%×2.5）        │          │  12月31日止共2 年又│
│  │陳淑芳  │                        │2.99年1 月1 日至99年8 月2 日之不當得利為│          │  184 天，為2.5年。 │
│  │陳艾君  │                        │  13,275元（50×9,000×5%×0.59）       │          │2.99年1 月1 日至99年│
│  │陳怡君  │                        │3.99 年8 月3 日起至返還土地之日止，按月 │          │  8 月2 日共214 天，│
│  │陳旭傑  │                        │  給付之不當得利為1,875元               │          │  為0.59年。        │
│  │        ├────────────┼────────────────────┤          │                    │
│  │        │2.33之131地號土地：54㎡ │1.96年7 月1 日至98年12月31日之不當得利為│          │                    │
│  │        │                        │  40,500元（54×6,000×5%×2.5）        │          │                    │
│  │        │                        │2.99年1 月1 日至99年8 月2 日之不當得利為│          │                    │
│  │        │                        │  9,685 元（54×6,080×5%×0.59）       │          │                    │
│  │        │                        │3.99 年8 月3 日起至返還土地之日止，按月 │          │                    │
│  │        │                        │  給付之不當得利為1,368元               │          │                    │
└─┴────┴────────────┴────────────────────┴─────┴──────────┘

司法院資訊處製作；財團法人民間司法改革基金會備份。
